【裁判字號】    98,易緝,41
【裁判日期】    981210
【裁判案由】    竊盜
【裁判全文】
臺灣屏東地方法院刑事判決              98年度易緝字第41號
公  訴  人  臺灣屏東地方法院檢察署檢察官
被      告  乙○○
                    （現於臺灣屏東看守所另案羈押中）
上列被告因竊盜案件，經檢察官提起公訴（98年度偵字第4301號
），本院判決如下：
    主  文
乙○○竊盜，累犯，處有期徒刑肆月；又毀壞門扇於夜間侵入住
宅竊盜，累犯，處有期徒刑捌月；又共同竊盜，累犯，處有期徒
刑肆月；又結夥三人以上攜帶兇器毀越門扇竊盜，累犯，處有期
徒刑壹年，扣案之破壞剪壹把、Ｔ型扳手壹支，均沒收之。應執
行有期徒刑貳年貳月，扣案之破壞剪壹把、Ｔ型扳手壹支，均沒
收之。
    事  實
一、乙○○前因違反毒品危害防制條例及贓物等案件，經本院分
    判處有期徒刑1 年、1 年3 月、5 月確定，經減刑並定應執
    行有期徒刑1 年2 月，於民國96年7 月16日執行完畢，猶不
    知悔改，為下列行為：
（一）意圖為自己不法之所有，於98年3 月3 日17時許，在屏東
      縣東港鎮○○○路127 之1 號「美玲火鍋店」內，乘丙○○未注意之際，徒手竊取丙○○所有放置於店內櫃檯上之
      皮包1 只，內含現金新臺幣（下同）6,000 元及丙○○之
      個人證件。嗣將現金6,000 元花用完畢，而於翌日將該皮
      包及證件歸還丙○○。
（二）又意圖為自己不法之所有，於98年3 月8 日21時許至屏東
      縣東港鎮○○里○○路62之19號其兄弟甲○○、王志安之
      住處，將該處1 樓冷氣窗玻璃踢破後，進入屋內竊取甲○○所有置於客廳大酒杯內之紙鈔及硬幣共約數千元，得手
      後花用完畢。
（三）與李文忠（另經本院以98年度易字第900 號判決）共同基
      於意圖為自己不法所有之犯意聯絡，於98年3 月17日凌晨
      3 時10分許，由李文忠駕駛車牌號碼K2-6257 號自用小貨
      車，搭載乙○○至屏東縣屏東市○○路175 巷16號，徒手
      共同竊取洪廷祥所有放置於庭院前之盆栽3 盆（象牙樹2
      盆、紫檀樹1 盆）。
（四）又與李文忠及另名真實姓名年籍不詳之成年人，共同基於
      意圖為自己不法之所有之犯意聯絡，於98年3 月26日13時
      許，由李文忠駕駛前揭自用小貨車（懸掛WL-8995 號車牌
      ），共同前往屏東縣東港鎮○○里○○鄰○○○街88號丁○○之住處，由李文忠持客觀上足供兇器使用之破壞剪1 把
      、T 型扳手1 支，開啟丁○○住處門鎖、剪壞紗門後，入
      內竊取丁○○所有之現金新台幣（下同）303,000 元及價
      值約30,000元之外國貨幣、桌上型電腦1 台、護照3 本、
      存款薄6 本、房屋所有權狀2 份、及小鐵箱1 只（內有鑽
      表、鑽石項鍊、鑽石戒指、黃金項鍊、黃金手鐲、黃金戒
      指、金手鍊、白金戒指、珍珠項鍊等物），得手後以上揭
      自用小貨車載運離去。
二、案經甲○○告訴及屏東縣政府警察局東港分局、屏東分局報
    告臺灣屏東地方法院檢察署檢察官偵查起訴。
    理  由
一、證據能力部分：
    被告以外之人於審判外之陳述，雖不符刑事訴訟法第159 條
    之1 至第159 條之4 之規定，而經當事人於審判程序同意作
    為證據，法院審酌該言詞陳述或書面陳述作成時之情況，認
    為適當者，亦得為證據；當事人、代理人或辯護人於法院調
    查證據時，知有第159 條第1 項不得為證據之情形，而未於
    言詞辯論終結前聲明異議者，視為有前項之同意，刑事訴訟
    法第159 條之5 亦有明文。本件證人即被害人丙○○、洪廷
    祥、丁○○、證人曾陳環、陳蔡秀菊於警詢中所為陳述及卷
    附贓物認領保管單，經本院於審理時予以提示並告以要旨，
    且各經檢察官及被告表示意見，當事人均未於言詞辯論終結
    前對上開證據資料異議，依上開規定，上開證人所述及其他
    證據應具有證據能力。
二、上揭犯罪事實，業據被告乙○○於本院審理中坦承不諱，核
    與證人即被害人丙○○、甲○○、洪廷祥、丁○○、證人曾
    陳環、陳蔡秀菊證述之情節相符，並有贓物認領保管單1 紙
    （見東警分偵字第0980008285號卷（下稱警2 卷）第53頁）
    、屏東縣政府警察局屏東分局公館派出所刑案照片6 張（屏
    警分刑字0000000000卷（下稱警1 卷）第30頁）、屏東分局
    監視器錄影翻拍照片12張（警1 卷第31頁）、監視器翻拍照
    片3 張（警2 卷第68頁）、查獲照片3 張（警2 卷第70頁）
    ，及扣案之破壞剪1 把、T 型扳手1 支在卷可佐，足認被告
    之自白與事實相符，罪證明確，犯行洵堪認定。
三、論罪科刑：
（一）按刑法第321 條第1 項第3 款之攜帶兇器竊盜罪，係以行
      為人攜帶兇器竊盜為其加重條件，此所謂兇器，其種類並
      無限制，凡客觀上足對人之生命、身體、安全構成威脅，
      具有危險性之兇器均屬之，且祇須行竊時攜帶此種具有危
      險性之兇器為已足，並不以攜帶之初有行兇之意圖為必要
      （最高法院79年台上字第5253號判例參照）。本件被告就
      犯罪事實一（四）竊盜時所攜帶之破壞剪、T 型扳手等工
      具，均係金屬製品，材質堅硬，為客觀上足以殺傷人生命
      、身體之器械，顯為具有危險性之兇器。核被告所為，就
      事實一（一）（三）部分，均係犯刑法第320 條第1 項之
      普通竊盜罪，就事實一（二）部分，係犯同法第321 條第
      1 項第1 、2 款之加重竊盜罪，就事實一（四）部分，則
      係犯同條第1 項第2 、3 、4 款之加重竊盜罪，並分別就
      犯罪事實一（三）部分與李文忠、（四）部分與李文忠、
      另名真實姓名、年籍不詳之成年男子，有犯意聯絡及行為
      分擔，均為共同正犯。被告就上開各犯罪，犯意各別，行
      為互殊，應分論併罰。又刑法第321 條第1 項所列各款為
      竊盜之加重條件，如犯竊盜罪兼具數款加重情形時，因竊
      盜行為祇有1 個，仍祇成立1 罪，不能認為法律競合或犯
      罪競合，最高法院69年台上字第3945號判例參照之，是本
      件事實一（二）（四）所示犯行，應成立1 次加重竊盜罪
      ，附此敘明。
（二）被告有如事實欄所載之罪刑執行情形，有臺灣高等法院被
      告前案紀錄表附卷可參，其受徒刑之執行完畢，5 年以內
      故意再犯本件均為有期徒刑以上之各罪，皆為累犯，應依
      法各加重其刑。爰審酌被告正值青壯，不思正道取財，貪
      慾圖便，苟且偷盜，對各被害人所生損害非微，影響社會
      治安，且有竊盜前科，仍不知悔悟，一再犯案，兼衡被告
      犯罪後坦承犯行，及其犯罪動機、目的、智識程度及各被
      害人所生損害程度等一切情狀，分別量處如主文所示之刑
      ，並定其應執行之刑。
（三）至扣案之T 型扳手1 支（98年度偵字第4409號卷第17頁）
      、破壞剪1 把（98年度偵字第4301號卷第3 頁），分別為
      共犯李文忠、被告所有供犯本罪所用之物，均應依刑法第
      38條第1 項第2 款規定宣告沒收之。
據上論斷，應依刑事訴訟法第284 條之1 、第299 條第1 項前段
，刑法第28條、第320 條第1 項、第321 條第1 項第1 款、第2
款、第3 款、第4 款、第47條第1 項、第51條第5 款、第38條第
1 項第2 款，刑法施行法第1 條之1 第1 項、第2 項前段，判決
如主文。
本案經檢察官曾士哲到庭執行職務。
中    華    民    國    98    年    12    月    10    日
                  刑事第四庭    法  官  蔡玉雪
以上正本證明與原本無異。
如不服本判決應於收受判決後10日內向本院提出上訴書狀，並應
敘述具體理由；其未敘述上訴理由者，應於上訴期間屆滿後20日
內向本院補提理由書（均須按他造當事人之人數附繕本）「切勿
逕送上級法院」。
中    華    民    國    98    年    12    月    10    日
                                書記官  許倬維
附錄本案論罪科刑法條全文：
中華民國刑法第320條第1項
意圖為自己或第三人不法之所有，而竊取他人之動產者，為竊盜
罪，處5年以下有期徒刑、拘役或 5 百元以下罰金。
中華民國刑法第321條
犯竊盜罪而有左列情形之一者，處6月以上、5年以下有期徒刑：
一  於夜間侵入住宅或有人居住之建築物、船艦或隱匿其內而犯
    之者。
二  毀越門扇、牆垣或其他安全設備而犯之者。
三  攜帶兇器而犯之者。
四  結夥三人以上而犯之者。
五  乘火災、水災或其他災害之際而犯之者。
六  在車站或埠頭而犯之者。
前項之未遂犯罰之。


司法院資訊處製作；財團法人民間司法改革基金會備份。
